臺灣高等法院民事判決
109年度再易字第117號
再審原告    張世鈺  

            廖秋鄉即張廖秋鄉

共同訴訟    
代 理 人    顏文正律師 
再審被告    天外天國際育樂股份有限公司

法定代理人  劉貴富  
再審被告    貝門股份有限公司

法定代理人  陳茂榮  
上列當事人間確認股權存在等再審之訴事件，再審原告對於中華
民國109年10月27日本院108年度上易字第546號確定判決提起再
審，本院判決如下：
    主      文
再審之訴駁回。
再審訴訟費用由再審原告連帶負擔。
    事實及理由
一、再審原告主張：伊等於民國96年9月28日與訴外人力新資產
    管理股份有限公司（下稱力新公司）簽訂合作開發合約（下
    稱系爭契約），明定伊等提供力新公司設定質權（下稱系爭
    質權），股數分別為再審原告張世鈺4,156萬5,000股、再審
    原告廖秋鄉97萬5,000股之再審被告天外天國際育樂股份有
    限公司（下稱天外天公司）股票（下稱系爭股票），僅在合
    於系爭合約第11.1條所列9款事由，力新公司始得實行系爭
    質權拍賣系爭股票。原確定判決捨系爭契約之文字不顧，反
    更為曲解，僅以拍賣及登記之形式認力新公司得對系爭股票
    行使質權，且忽視天外天公司之賠償義務尚未發生之諸多證
    據，顯然違背法令。其次，伊等設定系爭質權原因，係在擔
    保伊等及天外天公司賠償義務之履行，並非擔保力新公司之
    投資收益或其他債務之履行。詎原確定判決對於伊等諸多分
    析力新公司欠缺實行質權權源之攻擊防禦方法，在判決理由
    內均恝置未論，顯有判決理由不備之違法。再者，力新公司
    既無權拍賣系爭股份，逕為拍賣後，將系爭股份權利移轉予
    訴外人任鳴鉅，顯為無權處分，伊等復未予承認，該項無權
    處分之物權行為應屬無效。原確定判決竟忽略再審原告提供
    諸多證據，逕以拍賣業經公證及股票背書，推論為合法，又
    採信對造有關再審被告貝門股份有限公司（下稱貝門公司）
    為善意第三人主張，復未以貝門公司自認從未與任鳴鉅有任
    何交易等語為據。逕認力新公司移轉任鳴鉅系爭股份權利，
    任鳴鉅再行移轉由貝門公司持有系爭股份，均為合法，顯然
    有不依證據裁判之違法等情。爰依民事訴訟法第496條第1項
    第1款規定，對原確定判決提起再審之訴，聲明：㈠原確定判
    決廢棄；㈡確認再審原告關於系爭股份對天外天公司之股權
    存在；㈢貝門公司應塗銷系爭股份之股東名義，回復登記至
    再審原告名下，天外天公司應依此辦理股東名冊變更登記。
二、按所謂適用法規顯有錯誤，係指確定判決所適用之法規顯然
    不合於法律規定，或與司法院現尚有效及大法官會議之解釋
    顯有違反，或消極的不適用法規顯然影響裁判者而言。不包
    括認定事實錯誤或不當之情形在內（最高法院70年度台再字
    第106號裁判意旨參照）。上訴人指摘原確定判決曲解系爭
    契約文字，忽視證據，誤認力新公司合法實行質權，並由貝
    門公司善意取得等節，惟此屬事實審法院取捨證據、認定事
    實之範圍，與適用法規無涉。即使原確定判決對於若干攻防
    方法及證據未逐一准駁，但已於理由敘及兩造其餘攻防方法
    及舉證，經核與判決結果無影響，爰未逐一論列等語，可見
    仍曾踐行曉諭當事人就證據調查結果為辯論之程序，並無消
    極未適用法規情形。縱實際未進行該程序，亦屬調查證據不
    當，並非適用法規錯誤。再審原告主張原確定判決有民事訴
    訟法第496條第1項第1款之再審事由，提起本件再審之訴，
    顯無再審理由。
三、據上論結，本件再審之訴為無理由，爰不經言詞辯論程序，
    ，判決如主文。
中　　華　　民　　國　　110 　年　　1 　　月　　20　　日
                  民事第八庭
                        審判長法　官  陳邦豪
                              法　官  胡芷瑜
                              法　官  古振暉
正本係照原本作成。
不得上訴。
中　　華　　民　　國　　110 　年　　1 　　月　　20　　日

    　　　　　　　　　　　　　書記官  廖逸柔